臺灣桃園地方法院刑事判決　　　　　　　　　　　　　　九十年度易字第六六八號
　　公　訴　人　臺灣桃園地方法院檢察署檢察官
　　被　　　告　辰○○
右列被告因恐嚇取財等案件，經檢察官提起公訴（八十九年度偵字第七五二０、一八
八三八號、九十年偵緝字第四０號、九十年偵字第一六八０號），本院判決如左：
    主  文
辰○○連續意圖為自己不法之所有，以恐嚇使人將本人之物交付，累犯，處有期徒刑
壹年貳月。扣案之鴿網壹張收。
    事  實
一、辰○○前有違反麻醉藥品管理條例前科，又於八十七年間因恐嚇案件，經本院判
    處有期徒刑六月，並經台灣高等法院於八十八年三月十七日駁回上訴確定，刑期
    起算日八十八年五月二十五日，指揮書執畢日期八十八年十一月二十四日，猶不
    知悛誨。竟意圖為自己不法所有之概括犯意，自八十九年三月間起，在桃園縣石
    門水庫山區附近，賽鴿行經路線架網，連續竊取如附表一所示鴿主之賽鴿，得手
    後，旋依該賽鴿腳環之電話號碼，在台灣地區某不詳地點，以電話在如附表一所
    示之時間，撥打電話連絡如附表一所示之鴿主，連續向鴿主勒索（勒索之時間、
    方式如附表一所示），並恐嚇稱：若欲取回鴿子，須速匯贖款，否則無法取回鴿
    子等語，致如附表一所示鴿主心生畏懼，果依指示分別匯款如附表一所示之金額
    ，至辰○○所有郵局局號○八一○○○之五、帳號○六○一三五之一號帳戶內；
    嗣於八十九年五月十六日十七時三十分許，經警在其住桃園縣大溪鎮福安里十八
    鄰三層七之三號查獲，並扣得其所有供竊取賽鴿所用之鴿網一張及其所竊得賽鴿
    十三隻。而辰○○經檢察官諭知另案以二萬元交保後，復承前開概括犯意，自八
    十九年六月間起在桃園縣石門水庫山區附近以同一方法，連續竊取如附表二所示
    所示鴿主之賽鴿，得手後，旋依該賽鴿腳環之電話號碼，在不詳地點，以電話在
    如附表二所示之時間，撥打電話連絡如附表二所示之鴿主，連續向鴿主勒索（勒
    索之時間、方式如附表二所示），並恐嚇稱：若欲取回鴿子，須速匯贖款，否則
    無法取回鴿子等語，致如附表二所示鴿主心生畏懼，果依指示分別匯款如附表二
    所示之金額，至辰○○上開帳戶，嗣經警再於同年九月二十七日十八時三十分許
    ，循線在在其上址住處查獲，並扣得其所竊得賽鴿十七隻。
二、案經桃園縣警察局平鎮分局、彰化縣警察局溪湖分局報告台灣桃園地方法院檢察
    署檢察官偵查起訴。
    理  由
一、訊據被告辰○○矢口否認涉有右揭犯行，辯稱：其沒有網鴿竊取鴿子，也沒有打
    電話恐嚇鴿主，扣案之鴿網不是其所有，其上開郵局帳戶曾借給友人戊○○使用
    云云；經查：
（一）被告抗辯：其於警訊時桃園縣警察局平鎮分局員警刑求，其有向檢察官陳述，
      並經驗傷云云，然查被告於八十九年五月十六日十七時三十分許為桃園縣警察
      局平鎮分局員警在其上址住處查獲，於警局製作筆錄時，警方於被告選任謝淑
      芬律師到場後，始開始製作筆錄，有警訊筆錄及謝淑芬律師刑事委任狀在卷可
      佐，且被告於經警移送台灣桃園地方法院檢察署檢察官偵訊時，並未向檢察官
      抗辯其警遭刑求及請求驗傷之事，亦有八十九年五月十六日偵查筆錄在卷可按
      ；又被告復於同年九月二十七日十八時三十分許，經桃園縣警察局平鎮分局員
      警循線在其上址住處查獲，並於警局製作筆錄，而觀之被告於警訊時均否認其
      犯行，並且為其權益辯護等情，有桃園縣警察局平鎮分局八十九年九月二十八
      日警訊筆錄在卷足佐，又被告於移送檢察官偵查時，未有何遭警刑求並要求驗
      傷之抗辯等情，亦有八十九年九月二十八日偵查筆錄在卷可稽，則被告或於警
      訊時有選任律師到場，或否認犯行並為其權益辯護，則警方當無對其刑求之可
      能及必要；再者，被告果於警訊時遭警刑求，理應向檢察官陳明並請求驗傷方
      屬正途，然被告於上述時地為警查獲移送檢察官偵查時，並未陳明其有遭警刑
      求並請求驗傷一事（詳後述），顯見被告辯稱：於本案其有遭警刑求並向檢察
      官抗辯遭警刑求之事，顯與事實不符；且經本院質之承辦員警徐哲明、陳國慶
      、張琪、蔡琦南均否認有對被告刑求之事，足見被告辯稱其遭警刑求，顯屬無
      據。至被告於九十年一月三日十七時三十分許因本案遭檢方通緝並涉嫌駕駛贓
      車搭載其友人亥○○，途經桃園縣大溪鎮○○路前與中華路口經桃園縣警察局
      大溪分局員警攔檢，被告拒絕攔檢加速逃逸，嗣經警追捕查獲，在其所駕駛車
      上查獲施用毒品安非他命之器具吸食器及玻璃球，經警製作筆錄後，移請檢察
      官偵查時雖向檢察官抗辯遭警刑求，並請求驗傷，然此係被告嗣因通緝後及涉
      嫌施用毒品、駕駛贓車遭警攔檢查獲之事，與本案被告所犯恐嚇取財等犯行，
      並無直接關聯性。則顯見承辦本案之桃園縣警察局平鎮分局員警並未對被告非
      法製作警訊筆錄甚明，被告否認其警訊筆錄之任意性，顯無足採。
（二）被告如何於如附表一、二所示之時間，在桃園縣石門水庫山區附近，賽鴿飛行
      途經地區，架網竊取賽鴿，並以電話向鴿主恐嚇交付如附表一、二所示之金額
      ，因鴿主恐其賽鴿遭殺害，而匯款至被告辰○○所有郵局局號000000－
      0號、帳號000000－0號帳戶內等情，業據被害人田文國、丙○○○、
      宙○○、乙○○、戌○○、未○○、子○○、天○○、庚○○、宇○○、申○
      ○、魏元弋、辛○○、巳○○、壬○○、甲○○、丑○○、寅○○○、玄○○
      、癸○○、酉○○、程琬貞於警訊時、被害人己○○、卯○○、午○○於警訊
      時及本院調查時陳述甚明，核與證人即承辦本案之員警徐哲明、陳國慶、張琪
      於本院調查時證稱：「（本案查獲情形？）第一次在八十九年五月十六日，我
      們到大溪鎮被告（辰○○）住處，我們根據線報說被告在吸食毒品、竊取鴿子
      恐嚇鴿主，我們查到鴿子還有鴿網，我們依照鴿腳環上的電話聯絡鴿主，因有
      些鴿子被剪斷腳環，我們是根據另一個腳環上有賽鴿協會資料，我們聯絡鴿主
      來指認，鴿主有說有接到恐嚇電話，也有匯款到指定帳戶。第二次我們去查獲
      在八十九年九月二十七日檢察官主動指揮我們去偵查，查獲安非他命及鴿子。
      當時我們要求被告配合供鴿籠裝鴿子，被告及其家人都不肯，我們只好用紙箱
      裝鴿子，可能太悶了，回去時鴿子死了七、八隻，他那些鴿子脖子羽毛都有被
      網過的痕跡，有掉毛，所以我們確認這些都是竊得的賽鴿，且我們有請賽鴿協
      會的陳００（姓名年籍資料詳卷）來指認，這些鴿子不是被告的。我們第一次
      去查時被告的哥哥（游進富）已在監獄服刑，被告推說查獲的毒品、鴿網都是
      他哥哥的，且第一次去查時就發現鴿主匯錢入他的帳戶，第二次去查，查到被
      告郵局同一帳戶存摺，他又有新的資金往來，被告雖一直推說是他哥做的，但
      他哥已在新竹監獄服刑。」、證人即承辦本案另一員警蔡琦南於本院審理時證
      稱：「八十九年五月十六日當天我們查獲申請搜索票，查獲十幾隻鴿子、郵局
      存款簿，內有多筆小額匯入金額資料，根據匯款資料循線找到被害人，被害人
      才說是被勒贖，有做被害人筆錄，．．．」。等情相符（見九十年七月十一日
      、九十一年三月二十二日筆錄），且上開遭警在被告住處查獲之鴿子確係賽鴿
      ，亦經證人即賽鴿會之人員陳００（姓名年籍資料詳卷）於警訊時即本院調查
      時證稱：鴿子上有腳環，我們根據腳環的資料來判斷，且翅膀上有蓋印章，所
      以知道是賽鴿，我是在八十九年五月十六日到警局協助指認賽鴿，．．．．，
      ，鴿子如被網子網到，脖上羽毛會脫落或翅膀折到的情形，．．．．。等語明
      確在卷（見台灣桃園地方法院檢察署八十九年偵字第七五二０號卷第十四頁反
      面、本院九十年六月二十二日筆錄）。此外，並有被告所有供其竊取賽鴿所用
      之鴿網一張扣案足稽，復有贓物領據、如附表一、二所示被害人之郵政國內匯
      款單各乙紙、搜索扣押筆錄及代保管條各二紙、扣案賽鴿照片三張、郵政儲金
      匯業局九十年六月十九日管00000000－00二號函所附之被告上開帳
      戶郵政存簿儲金每日活動戶存提詳情表在卷足佐。
（三）雖被告辯稱：其沒有網鴿竊取鴿子，也沒有打電話恐嚇鴿主，扣案之網不是其
      所有云云；然查被告先則辯稱：八十九年三月十七日至八十九年九月二十六日
      是其兄長游進富架網網鴿後，向被害人鴿主恐赫財物云云，嗣經警調閱游進富
      前案資料，查覺游進富已於八十九年二月因施用毒品案件，在台灣新竹戒治所
      強制戒治並執行恐嚇案件之徒刑，被告始又改稱其係與友人戊○○（業據不起
      訴處分確定）共同網鴿並恐嚇財物，其兄長游進富並未參與（見台灣桃園地方
      法院檢察署九十年偵字第一六八０號卷第第四頁反面至第五頁），迨於偵查中
      復辯稱：戊○○並未參與網鴿恐嚇被害人財物云云（見台灣桃園地方法院檢察
      署八十九年偵卷第一八八三八號第十六頁），足被告所辯即有前後不一之瑕疵
      ，不足採信。又被告復辯稱：其上開郵局帳戶曾借給友人戊○○使用云云云，
      惟查：被告係向其友人戊○○借錢，或因戊○○向其姐借款二千元，而分別由
      戊○○或其姐匯款至被告辰○○上開帳戶等情，業據證人戊○○於本院調查時
      證述在卷、證人即戊○○之姐丁○○於警訊時證述在卷，並有郵政國內匯款單
      三紙在卷足徵（見桃園縣警察局平鎮分局九十年一月十七日平警分刑字第五二
      四七號卷第八十四頁至第八十九頁），足見被告所以將其上述帳戶提供予戊○
      ○供匯款之用，與本案直接關聯性甚明。
（四）至證人即被告之兄長游進富雖於偵查中證稱：我在家時有養鴿子，賽鴿是買來
      的，向賣賽鴿店買的，不知店名，養鴿純粹是好玩，鴿網是其所有云云，惟查
      被告確有上開犯行，已如前述，顯見證人游進富係迴護被告之詞，不足採信。
      又證人亥○○（業據不起訴處分確定）雖於偵查中證稱：我小叔對我說他（辰
      ○○）不好，說他有在抓鴿子云云，然此係傳聞證據，不足以作為不利於被告
      之認定，而被告雖聲請傳喚證人亥○○與其對質，然本案已偵明確，本院認無
      再行傳喚證人亥○○之必要。又被告雖提出其扣繳憑單、在職證明等，然此僅
      能被告有工作及所得，並無法解免被告刑責成立，併此敘明。
（五）綜上所述，被告所辯顯係事後飾卸之詞，委無足採。本件事證明確，被告犯行
      已堪認定。
二、按刑法第三百四十六條第一項恐嚇取財罪所稱之「恐嚇」，乃指以惡害之事，告
    知他人，使其生畏懼或恐怖心而言，且惡害之種類並無限制，不以生命、身體、
    名譽為限，即便是「財產」、個人信用等事項亦屬之；再惡害告知之方法，更不
    以明示者為限，以默示之方法亦可，故凡以言語、文字、舉動，甚而利用自己之
    地位、社會勢力、政治權力，或與其他事實相配合而足以使人萌生畏怖或恐怖之
    念者亦屬之（最高法院八十一年度台上字第八六七號判決意旨參照）。核被告所
    為，係犯刑法第三百二十條第一項之普通竊盜罪、第三百四十六條第一項之恐嚇
    取財罪。又被告就如附表一及如附表二所示先後多次普通竊盜及恐嚇取財犯行，
    時間緊接，犯罪構成要件相同，顯均係基於概括犯意反覆為之，應分別依連續犯
    之規定以一普通竊盜罪及恐嚇取財罪論，並均加重其刑。又被告所犯上開二罪間
    ，有方法結果之牽連關係，應從一重之恐嚇取財罪處斷。而被告曾有如事實欄所
    載之犯行及執行情形，有台灣高等法院被告全國前案紀錄表、台灣桃園地方法院
    檢察署刑案資料查註紀錄表在卷可按，其於五年內再犯本案有期徒刑以上之罪，
    為累犯，應依法遞加重其刑。爰審酌被告之素行、犯罪之動機、目的、手段、所
    生危害及犯後態度等一切情狀，量處如主文所示之刑，以資懲儆。至扣案之鴿網
    一張，雖被告否認其所有供犯罪所用之物，惟扣案之鴿網係查獲本案之員警在被
    告上至住處連同被告所竊取之賽鴿一起取獲，業據證人即員警徐哲明、陳國慶、
    張琪證述在卷，已如前述，足見上開扣案之鴿網一張，是被告所有供犯罪所用之
    物無訛，應依刑法第三十八條第一項第二款宣告沒收。至查獲之賽鴿共三十隻並
    非被告所有，及未扣案之郵局局號000000－0號、帳號000000－0
    號之存摺一本、提款卡一張，雖係被告所有，惟並非專供本件犯罪所用之物，爰
    不併予宣告沒收，附此敘明。
據上論斷，應依刑事訴訟法第二百九十九條第一項前段，刑法第五十六條、第三百四
十六條第一項、第三百二十條第一項、第五十五條、第四十七條、第三十八條第一項
第二款，罰金罰鍰提高標準條例第一條前段，判決如主文。
本案經檢察官何嘉仁到庭執行職務。
中      華      民      國      九十一    年        四        月    八  日
                                 臺灣桃園地方法院刑事第四庭
                                     法  官    邱滋杉
右正本證明與原本無異。
如不服本判決，應於判決送達後十日內向本院提出上訴狀( 應附繕本 )，上訴於
臺灣高等法院。
                                     書記官    周巧屏
中      華      民       國     九十一    年        四        月  十二  日
附表一：
┌─┬────┬─────┬──────┬─────┬──────┬──┐
│編│被害人  │恐嚇方式  │恐嚇行為時間│竊取財物  │得款金額    │備註│
│號│        │          │            │          │（新台幣）  │    │
│  │        │          │            │          │            │    │
├─┼────┼─────┼──────┼─────┼──────┼──┤
│一│田文國  │以鴿子腳環│八十九年三月│賽鴿一隻  │二千元      │鴿子│
│  │        │之電話號碼│十七日      │          │            │未回│
│  │        │恐嚇鴿主  │            │          │            │    │
│  │        │          │            │          │            │    │
│  │        │          │            │          │            │    │
├─┼────┼─────┼──────┼─────┼──────┼──┤
│二│丙○○○│同右      │八十九年三月│賽鴿一隻  │同右        │鴿子│
│  │        │          │二十二日    │          │            │已回│
│  │        │          │            │          │            │    │
├─┼────┼─────┼──────┼─────┼──────┼──┤
│三│宙○○  │同右      │同右        │賽鴿一隻  │同右        │鴿子│
│  │        │          │            │          │            │未回│
│  │        │          │            │          │            │    │
├─┼────┼─────┼──────┼─────┼──────┼──┤
│四│乙○○  │同右      │八十九年三月│賽鴿一隻  │同右        │鴿子│
│  │        │          │二十八日    │          │            │已回│
│  │        │          │            │          │            │    │
│  │        │          │            │          │            │    │
├─┼────┼─────┼──────┼─────┼──────┼──┤
│五│己○○  │同右      │八十九年四月│賽鴿一隻  │同右        │同右│
│  │        │          │十七日      │          │            │    │
│  │        │          │            │          │            │    │
├─┼────┼─────┼──────┼─────┼──────┼──┤
│六│戌○○  │同右      │八十九年四月│賽鴿一隻  │同右        │同右│
│  │        │          │二十六日    │          │            │    │
│  │        │          │            │          │            │    │
├─┼────┼─────┼──────┼─────┼──────┼──┤
│七│未○○  │同右      │八十九年五月│賽鴿一隻  │同右        │同右│
│  │        │          │十一日      │          │            │    │
│  │        │          │            │          │            │    │
├─┼────┼─────┼──────┼─────┼──────┼──┤
│八│子○○  │同右      │八十九年五月│賽鴿一隻  │同右        │同右│
│  │      │          │十五日      │          │            │    │
│  │        │          │            │          │            │    │
└─┴────┴─────┴──────┴─────┴──────┴──┘
附表二：
┌─┬────┬─────┬──────┬─────┬──────┬──┐
│編│被害人  │恐嚇方式  │恐嚇行為時間│竊取財物  │得款金額    │備註│
│號│        │          │            │          │（新台幣）  │    │
│  │        │          │            │          │            │    │
├─┼────┼─────┼──────┼─────┼──────┼──┤
│  │天○○  │以鴿子腳環│八十九年六月│賽鴿二隻  │四千元      │鴿子│
│一│        │電話號碼恐│十四日      │          │            │已回│
│  │        │嚇鴿主    │            │          │            │    │
│  │        │          │            │        │            │    │
├─┼────┼─────┼──────┼─────┼──────┼──┤
│二│庚○○  │同右      │八十九年七月│賽鴿一隻  │一千五百元  │同右│
│  │        │          │十二日      │          │            │    │
│  │        │          │            │          │            │    │
├─┼────┼─────┼──────┼─────┼──────┼──┤
│三│宇○○  │同右      │八十九年七月│賽鴿二隻  │三千元      │同右│
│  │        │          │二十七日    │          │            │    │
│  │        │          │            │          │            │    │
├─┼────┼─────┼──────┼─────┼──────┼──┤
│四│申○○  │同右      │八十九年八月│賽鴿一隻  │一千五百元  │同右│
│  │        │          │二十日      │          │            │    │
│  │        │          │            │          │            │    │
├─┼────┼─────┼──────┼─────┼──────┼──┤
│五│地○○  │同右      │八十九年八月│賽鴿三隻  │六千元      │同右│
│  │        │          │二十一日    │          │            │    │
│  │        │          │            │          │            │    │
├─┼────┼─────┼──────┼─────┼──────┼──┤
│六│辛○○  │同右      │八十九年八月│賽鴿四隻  │八千元      │同右│
│  │        │          │二十八日    │          │            │    │
│  │        │          │            │          │            │    │
├─┼────┼─────┼──────┼─────┼──────┼──┤
│七│巳○○  │同右      │八十九年九月│賽鴿一隻  │一千五百元  │鴿子│
│  │        │          │五日        │          │            │未回│
│  │        │          │            │          │            │    │
├─┼────┼─────┼──────┼─────┼──────┼──┤
│八│壬○○  │同右      │八十九年九月│賽鴿三隻  │二千元      │鴿子│
│  │        │          │五日│          │            │已回│
│  │        │          │            │          │            │    │
├─┼────┼─────┼──────┼─────┼──────┼──┤
│九│甲○○  │同右      │八十九年九月│賽鴿一隻  │同右        │同右│
│  │        │          │五日        │          │            │    │
│  │        │          │            │          │            │    │
├─┼────┼─────┼──────┼─────┼──────┼──┤
│十│丑○○  │同右      │八十九年九月│賽鴿一隻  │同右        │同右│
│  │        │          │八日        │          │            │    │
│  │        │          │            │          │            │    │
├─┼────┼─────┼──────┼─────┼──────┼──┤
│十│寅○○○│同右      │八十九年九月│賽鴿一隻  │同右        │同右│
│一│        │          │八日        │          │            │    │
│  │        │          │            │          │            │    │
├─┼────┼─────┼──────┼─────┼──────┼──┤
│十│玄○○  │同右      │八十九年九月│賽鴿一隻  │同右        │同右│
│二│        │          │八日        │          │            │    │
│  │        │          │            │          │            │    │
├─┼────┼─────┼──────┼─────┼──────┼──┤
│十│癸○○  │同右      │八十九年九月│賽鴿一隻  │同右        │鴿子│
│三│        │          │八日        │          │            │未回│
│  │        │          │            │          │            │    │
├─┼────┼─────┼──────┼─────┼──────┼──┤
│十│午○○  │同右      │八十九年九月│賽鴿一隻  │同右        │同右│
│四│        │          │八日        │          │            │    │
│  │        │          │            │          │            │    │
├─┼────┼─────┼──────┼─────┼──────┼──┤
│十│酉○○  │同右      │八十九年九月│賽鴿一隻  │三千元      │鴿子│
│五│        │          │十三日      │          │            │已回│
│  │        │          │            │          │            │    │
├─┼────┼─────┼──────┼─────┼──────┼──┤
│十│程琬貞  │同右      │八十九年九月│賽鴿一隻  │二千元      │同右│
│六│        │          │二十六日    │          │            │    │
│  │        │          │            │          │            │    │
├─┼────┼─────┼──────┼─────┼──────┼──┤
│十│卯○○  │同右      │八十九年九月│賽鴿一隻  │同右        │鴿子│
│七│        │          │二十六日    │          │            │未回│
│  │        │          │            │          │            │    │
└─┴────┴─────┴──────┴─────┴──────┴──┘
附錄法條：
刑法第三百四十六條
意圖為自己或第三人不法之所有，以恐嚇使人將本人或第三人之物交付者，處六月以
上五年以下有期徒刑，得併科一千元以下罰金。
以前項方法得財產上不法之利益或使第三人得之者，亦同
前二項之未遂犯，罰之。
刑法第三百二十條
意圖為自己或第三人不法之所有，而竊取他人之動產者，為竊盜罪，處五年以下有期
徒刑、拘役或五百元以下罰金。
意圖為自己或第三人不法利益，而竊佔他人之不動產者，依前項之規定處斷。
前二項之未遂犯罰之。
